---
output:
  pdf_document:
    fig_caption: yes
    includes:
      in_header: template/preamble-latex-fr.tex
    latex_engine: xelatex
    number_sections: yes
---

# Résultats

```{r, message = FALSE, results='hide'}
SciViews::R
source(file = "../../R/function.R")
pc <- read("../../data/physico.rds")
```


## Paramètres physico-chimiques


### Salinité {#salinity}

Les variations de salinité au cours de l’expérience n’ont lieu que lors du démarrage et de l’arrêt de l’expérience. Ces changements ont été effectués sur une durée de 6 heures. Dans l’aquarium hypersalin, une salinité de 41.7 ± 0.2 est obtenue avec l’ajout d’eau de mer sursalée alors que l’aquarium hyposalin atteint une salinité de 27.9\ ±\ 0.5 avec l’ajout d’eau osmosée. Les ajouts ont été réalisés progressivement en contrôlant après chaque ajout la valeur de salinité afin de ne pas dépasser les valeurs expérimentales souhaitées. Lors du retour à la salinité initiale de 35 dans les bacs expérimentaux, le système de connections entre les différentes parties du mésocosme A est rétabli afin de permettre une communication des eaux entre les 3 bacs et ainsi revenir progressivement à une salinité homogène dans l’entièreté du mésocosme A.

Au cours de l’expérience, la salinité est restée stable \autoref{salinity_tab} avec des variations d’une ou deux unités dues à l’évaporation de l’eau mais ont été compensées par ajout d’eau osmosée dans le système.

```{r}
pc %>.%
  filter(., periode == "experience") %>.%
  group_by(., code) %>.%
  summarise(.,
    mean = round(mean(S), digits = 2),
    sd   = round(sd(S), digits = 2),
    number = n()) %>.%
  knitr::kable(.[ , 1:3], format = "latex", align = "c",
    col.names = c("Conditions", "Moyenne", "Ecart-type") , 
    caption   = "Salinité au cours de l'expérience \\label{salinity_tab}")
```


### Température

Au cours de l’expérience, les températures présentent une variation journalière avec une augmentation de jour et une diminution de nuit (\autoref{temp_plot}). Il est à noter que les variations de température sont plus importantes dans le bac expérimental hyposalin que dans les deux autres bacs.

```{r, fig.cap= "Variation de la température au cours de l'expérience d'hypo- et d'hypersalinité dans le bac contrôle (rouge) et les bacs expérimentaux (bleu et vert). Les zones grises représentent les périodes de nuit \\label{temp_plot}"}
pc %>.%
  filter(., !is.na(T)) %>.%
  pc_plot(data = ., y = "T", x = "number_day", factor = "code",
    rect_start = 29.83 + 0:5, rect_end = (29.83 + 0:5) + 0.5)
```


### pH

Les variations de pH total au sein des différents bacs se produisent entre le jour et la nuit (\autoref{ph_plot}). En effet, la valeur de pH total augmente lorsque les éclairages sont allumés et diminue lorsque ceux-ci sont éteints, montrant une variation diurne de ce paramètre .

Les variations de jour et de nuit suivent les mêmes tendances entre le bac contrôle et le bac hyposalin. En ce qui concerne le bac hypersalin, les variations entre le jour et la nuit sont moins importantes que pour les deux autres conditions.

```{r, fig.cap= "Variation de pH total au cours de l'expérience d'hypo- et d'hypersalinité dans le bac contrôle (rouge) et dans les bacs expérimentaux (bleu et vert). Les zones grises représentent les périodes de nuit.\\label{ph_plot}"}
pc %>.%
  filter(., !is.na(ph)  & number_day >33 ) %>.%
pc_plot(data = ., y = "ph", x = "number_day", factor = "code",
  rect_start = 29.83 + 0:5, rect_end = (29.83 + 0:5) + 0.5) 
```
