---
title: "Analyse des résultats physico-chimiques"
output: html_notebook
abstract: "Ce document a pour objectif de réaliser une première analyse des données physico-chimiques"
---


```{r setup}
# Importation des packages
SciViews::R
# Importation des données 
pc <- read("../../data/physico.rds")
```

# Température

Une premier graphique portant sur la température met en évidence qu'il y a  des données manquantes. Par la suite l'ajout des périodes de jour et de nuit serait un plus.

```{r}
chart(pc, formula = T ~ number_day) +
   geom_point(f_aes(T~ number_day%col=% code))+
   geom_line(f_aes(T~ number_day%col=% code))
```

Les température fluctuent plus fortements dans l'aquarium avec la condition hyposaline. 

```{r}
 pc %>.%
   filter(., !is.na(T)) %>.%
   chart(., formula = T ~ number_day) +
   geom_point(f_aes(T~ number_day%col=% code))+
   geom_line(f_aes(T~ number_day%col=% code)) +
   geom_rect(ymin = -1, ymax = 40, xmin = 29.83, xmax = 30.33, alpha = 0.005)+
   geom_rect(ymin = -1, ymax = 40, xmin = 33.83, xmax = 34.33, alpha = 0.005) +
   geom_rect(ymin = -1, ymax = 40, xmin = 34.83, xmax = 35.33, alpha = 0.005) +
   geom_rect(ymin = -1, ymax = 40, xmin = 31.83, xmax = 32.33, alpha = 0.005) +
   geom_rect(ymin = -1, ymax = 40, xmin = 32.83, xmax = 33.33, alpha = 0.005) +
   geom_rect(ymin = -1, ymax = 40, xmin = 30.83, xmax = 31.33, alpha = 0.005)
```

Chaque graphique exprimant un paramètre physico-chimique va toujours avoir une structure similaire , l'écriture d'une fonction semble être un plus intéressant.

```{r}
# Une fois la fonction mise au point, elle est placé dans un R script
pc_plot <- function(data, y, x, factor, rect_start, rect_end){

  a <- rect_start
  b <- rect_end
  data_rect <-tibble::tibble(x = a, y = b)

  #data[!is.na(data[ , y]), ] -> data

  chart::chart(data, formula = stats::as.formula(paste(y, "~", x))) +
    ggplot2::geom_point(chart::f_aes(
      stats::as.formula(paste(y, "~", x, "%col=%", factor)))) +
    ggplot2::geom_line(chart::f_aes(
      stats::as.formula(paste(y, "~", x, "%col=%", factor)))) +
    ggplot2::geom_rect(
      data = data_rect[data_rect$x >= min(data$number_day) & data_rect$x <= max(data$number_day), ],
      inherit.aes = FALSE, ggplot2::aes(xmin = x, xmax = y, ymin = -Inf, ymax = Inf, alpha = 0.002),
      show.legend = FALSE)
}

pc %>.%
  filter(., !is.na(T)) %>.%
  pc_plot(data = ., y = "T", x = "number_day", factor = "code",
          rect_start = 29.83 + 0:5, rect_end = (29.83 + 0:5) + 0.5) +
  labs(color = "Conditions")
```

